Minutes et répertoires du notaire Denis Charles BONNOMET, 21 juillet 1781 - 3 juillet 1807 (étude XXXVI)
Archives nationales
Minutes et répertoires du notaire Denis Charles BONNOMET (étude XXXVI)
21 juillet 1781 - 30 juin 1807
MC/ET/XXXVI/575 - MC/ET/XXXVI/655, MC/RE/XXXVI/7 - MC/RE/XXXVI/9
Etude XXXVI; Bonnomet, Denis Charles (1748-1814)
Archives nationales de France
Minutes et répertoires: la loi 2008-696 du 15 juillet 2008 relative aux archives a fixé à 75 ans à compter de la date de l'acte, ou à 25 ans à compter de la date du décès de l'intéressé si ce délai est plus bref, le délai de communication des minutes et répertoires des notaires; ce délai est porté à 100 ans à compter de la date de l'acte si le document se rapporte à un mineur (code du Patrimoine, articles L213-2, 4e d et 5e).
Autres documents de l'étude (dossiers de clients, comptabilité...): s'agissant d'archives privées, ces documents sont communicables selon les modalités fixées par le déposant ou le donateur.
Certains documents ne sont pas accessibles en raison de leur mauvais état de conservation.
Versement
Consulter les documents annexes ci-joint Portrait du notaire Bonnomet (chambre des notaires de Paris)
Accès aux instruments de recherche de tous les notaires de l’étude XXXVI
Archives de l'étude XXXVI
- Minutes de Denis Charles BONNOMET, 21 juillet 1781 - 27 juin 1807; MC/ET/XXXVI/575 - MC/ET/XXXVI/655
  - Minutes. 1781, 21 juillet - 1781, septembre, 21 juillet 1781 - septembre 1781; MC/ET/XXXVI/575
    Informations concernant le classement:
    Le niveau inférieur de description, quand il existe, correspond aux minutes d'actes. Toutes les minutes ne sont pas forcément décrites une à une. Les descriptions de ces minutes sont plus ou moins détaillées.
  - Minutes. 1781, octobre - 1781, décembre, octobre 1781 - décembre 1781; MC/ET/XXXVI/576
  - Minutes. 1782, janvier - 1782, avril, janvier 1782 - avril 1782; MC/ET/XXXVI/577
  - Minutes. 1782, mai - 1782, août, mai 1782 - août 1782; MC/ET/XXXVI/578
  - Minutes. 1782, septembre - 1782, décembre, septembre 1782 - décembre 1782; MC/ET/XXXVI/579
  - Minutes. 1783, janvier - 1783, avril, janvier 1783 - avril 1783; MC/ET/XXXVI/580
  - Minutes. 1783, mai - 1783, août, mai 1783 - août 1783; MC/ET/XXXVI/581
  - Minutes. 1783, septembre - 1783, décembre, septembre 1783 - décembre 1783; MC/ET/XXXVI/582
  - Minutes. 1784, janvier - 1784, avril, janvier 1784 - avril 1784; MC/ET/XXXVI/583
  - Minutes. 1784, mai - 1784, juin, mai 1784 - juin 1784; MC/ET/XXXVI/584
  - Minutes. 1784, juillet, juillet 1784; MC/ET/XXXVI/585
  - Minutes. 1784, août - 1784, septembre, août 1784 - septembre 1784; MC/ET/XXXVI/586
  - Minutes. 1784, octobre - 1784, décembre, octobre 1784 - décembre 1784; MC/ET/XXXVI/587
    - Testament du comte Claude de Beauharnais de Beaumont., 25 décembre 1784; MC/ET/XXXVI/587
      Origine de l'information:
      Actes signalés par les lecteurs et correspondants du Minutier central des notaires de Paris, 2000-2011 (base de données migrée: voir contexte dans le Plan d’orientation général - Notaires de Paris, guides thématiques du Minutier).
      Date de révision: 2010, 2017 (Marie-Françoise Limon-Bonnet)
      Date de création de la notice: 2004
      testament; Beauharnais, Claude de (1717-1784); Mouchard de Chaban, Marie Anne Françoise (1738-1813)
  - Minutes. 1785, janvier - 1785, février, janvier 1785 - février 1785; MC/ET/XXXVI/588
  - Minutes. 1785, mars - 1785, avril, mars 1785 - avril 1785; MC/ET/XXXVI/589
  - Minutes. 1785, mai - 1785, juin, mai 1785 - juin 1785; MC/ET/XXXVI/590
  - Minutes. 1785, juillet - 1785, septembre, juillet 1785 - septembre 1785; MC/ET/XXXVI/591
  - Minutes. 1785, octobre - 1785, décembre, octobre 1785 - décembre 1785; MC/ET/XXXVI/592
  - Minutes. 1786, janvier - 1786, mars, janvier 1786 - mars 1786; MC/ET/XXXVI/593
  - Minutes. 1786, avril - 1786, mai, avril 1786 - mai 1786; MC/ET/XXXVI/594
  - Minutes. 1786, juin - 1786, août, juin 1786 - août 1786; MC/ET/XXXVI/595
  - Minutes. 1786, septembre - 1786, décembre, septembre 1786 - décembre 1786; MC/ET/XXXVI/596
    - Délibération des créanciers de Pierre Nicolas Leclerc., 21 novembre 1786; MC/ET/XXXVI/596
      Date de création de la notice: 2005
      délibération; Leclerc, Pierre Nicolas
  - Minutes. 1787, janvier - 1787, mars, janvier 1787 - mars 1787; MC/ET/XXXVI/597
    - Contrat de mariage entre Mathieu Ponchot, demeurant rue de Caumartin, paroisse de la Madeleine en la Ville l'Evêque, bourgeois de Paris, et Jeanne Françoise Bouvet, demeurant rue de Caumartin, paroisse de la Madeleine en la Ville l'Evêque., 9 janvier 1787; MC/ET/XXXVI/597
      Mariages à Paris en 1787 (3196 actes), par Delphine Dubois, Sandrine Dumas-Lefaure, Catherine Gauthier, 1994 (base de données migrée: voir contexte dans le Plan d’orientation général - Notaires de Paris, guides thématiques du Minutier).
      Date de création de la notice: 2002
      Date de révision: 2017 (Marie-Françoise Limon-Bonnet)
      contrat de mariage; Ponchot, Mathieu; Bouvet, Jeanne-Françoise
    - Contrat de mariage entre Claude Nicolas Bouchet, demeurant rue Tartebenet, paroisse Saint-Eustache, domestique de la comtesse de Chausy, et Marie Françoise Pecheux, demeurant rue Saint-Jacques, paroisse de Saint-Benoist., 26 janvier 1787; MC/ET/XXXVI/597
      contrat de mariage; Saint-Jacques (rue); Bouchet, Claude-Nicolas; Pecheux, Marie-Françoise
    - Contrat de mariage entre Gabriel Haggenmiller, demeurant rue du Bac, paroisse Saint-Sulpice, domestique de la comtesse d'Hervilly, et Margueritte Louise Hillebrande, demeurant rue Notre-Dame des Champs, paroisse Saint-Sulpice, domestique de M. de Caulincourt., 29 janvier 1787; MC/ET/XXXVI/597
      contrat de mariage; Bac (rue du); Notre-Dame-des-Champs (rue); Haggenmiller, Gabriel; Hillebrande, Margueritte-Louise; employé de maison
    - Contrat de mariage entre Jean-Baptiste Le Cat, demeurant rue Neuve-Saint-Eustache, paroisse Saint-Eustache, domestique et Marie Anne Henriette Charont, demeurant rue Neuve-Saint-Eustache, paroisse de Saint-Eustache., 29 janvier 1787; MC/ET/XXXVI/597
      contrat de mariage; Neuve-Saint-Eustache (rue); Le Cat, Jean-Baptiste; Charont, Marie-Anne-Henriette; employé de maison
    - Contrat de mariage entre Jean GURY demeurant rue de Montmartre, paroisse Saint-Eustache, diocèse de Paris, Bourgeois de Paris et Margueritte Rose Gouet, demeurant rue Jouquet, paroisse de Saint-Eustache, diocèse de Paris., 3 février 1787; MC/ET/XXXVI/597
      contrat de mariage; Montmartre (rue); Gury, Jean; Gouet, Margueritte-Rose
    - Contrat de mariage entre Jean Baptiste RAGOT DES BUSSIÈRES demeurant rue du Temple, paroisse Saint-Nicolas des Champs, diocèse de Paris, Huissier à verge au Châtelet de Paris et Marie Margueritte De st Eloy, demeurant rue des Gravilliers, paroisse de Saint-Nicolas des Champs, diocèse de Paris., 9 février 1787; MC/ET/XXXVI/597
      contrat de mariage; Temple (rue du); Gravilliers (rue des); Ragot Des Bussières, Jean-Baptiste; Saint-Eloy, Marie-Margueritte de; huissier de justice
    - Contrat de mariage entre Charles SERVOISIER demeurant rue de Grety, paroisse Saint-Eustache, diocèse de Paris, Premier commis des fourrages de la Maison du Roi et Marie Louise Le Paire, demeurant rue de Grety, paroisse de Saint-Eustache, diocèse de Paris., 10 février 1787; MC/ET/XXXVI/597
      contrat de mariage; Servoisier, Charles; Le Paire, Marie-Louise
    - Contrat de mariage entre Félix MOREL demeurant rue Poissonnière, paroisse non mentionnée, diocèse de Paris, Boulanger et Catherine Marie Bourgeois, adresse non mentionnée, paroisse non mentionnée, diocèse de Paris., 13 février 1787; MC/ET/XXXVI/597
      contrat de mariage; Poissonnière (rue); Morel, Félix; Bourgeois, Catherine-Marie; boulanger
    - Contrat de mariage entre Pierre Bernard, écuyer, demeurant rue Neuve des Bons-Enfants, paroisse Saint-Eustache, officier de la chambre de la comtesse d'Artois, valet de sa Garde Robe, et Louise Pauline de Brunville, demeurant rue de Bièvre, paroisse de Saint-Etienne-du-Mont., 14 février 1787; MC/ET/XXXVI/597
      contrat de mariage; Neuve-des-Bons-Enfants (rue); Bièvre (rue de); Bernard, Pierre,; Brunville, Louise-Pauline de
    - Contrat de mariage entre Jean François DERIQUEHEM demeurant rue Saint-Honoré, paroisse La Madeleine en la Ville l'Evêque, diocèse de Paris, Charron et Anne Madelaine Clément veuve Hellant, demeurant rue basse du Rempart, paroisse de La Madeleine en la Ville l'Evêque, diocèse de Paris., 16 février 1787; MC/ET/XXXVI/597
      contrat de mariage; Saint-Honoré (rue); Basse-du-Rempart (rue); Deriquehem, Jean-François; Clément, Anne-Madelaine; Hellant (veuve); charron
  - Minutes. 1787, avril - 1787, juin, avril 1787 - juin 1787; MC/ET/XXXVI/598
    - Contrat de mariage entre Jean BOITUSEN demeurant Palais Royal, paroisse Saint-Eustache, diocèse de Paris, Cuisinier et Geneviève Trouille, demeurant rue Saint-Martin, paroisse de Saint-Nicolas des Champs, diocèse de Paris., 30 avril 1787; MC/ET/XXXVI/598
      contrat de mariage; Palais Royal; Saint-Martin (rue); Boitusen, Jean; Trouille, Geneviève; cuisinier
    - Contrat de mariage entre Pierre Jean François BLAZY demeurant hors de Paris, diocèse de Meaux, Maître en chirurgie et Marie Picart, demeurant rue Saint-André des Arts, paroisse de Saint-Séverin, diocèse de Paris., 3 mai 1787; MC/ET/XXXVI/598
      contrat de mariage; Saint-André-des-Arts (rue); Blazy, Pierre-Jean-François; Picart, Marie
    - Contrat de mariage entre Louis Marcel FOISSY demeurant hors de Paris, diocèse non identifié, Journalier vigneron et Louise Le Roy veuve Delaville, deumeurant hors de Paris, paroisse hors de Paris, diocèse non identifié., 7 mai 1787; MC/ET/XXXVI/598
      contrat de mariage; Foissy, Louis-Marcel; Le Roy, Louise; Delaville (veuve); journalier; viticulteur
    - Contrat de mariage entre Jean Baptiste Nicolas SAGOT demeurant rue Sainte Anne, paroisse Saint-Roch, diocèse de Paris, Postier et Margueritte Noy, demeurant rue de la Chabauvie, paroisse de Saint-Roch, diocèse de Paris., 14 mai 1787; MC/ET/XXXVI/598
      contrat de mariage; Sainte-Anne (rue); Sagot, Jean-Baptiste-Nicolas; Noy, Margueritte
    - Contrat de mariage entre Charles Victor de ST MARTIN demeurant rue Coquillière, paroisse Saint-Eustache, diocèse de Paris, Employé à l'administration du commerce et Marie Jacqueline Quettier, demeurant rue Coquillière, paroisse de Saint-Eustache, diocèse de Paris., 23 mai 1787; MC/ET/XXXVI/598
      contrat de mariage; Coquillière (rue); Coquillière (rue); Saint-Martin, Charles-Victor de; Quettier, Marie-Jacqueline
    - Contrat de mariage entre François Joachim THIBOUST demeurant hors de Paris, diocèse de Paris, Avocat au Parlement, greffier civil et criminel au bailliage de Versailles et Renée Hyacinthe Campion, demeurant rue Colbert, paroisse de Saint-Eustache, diocèse de Paris., 17 juin 1787; MC/ET/XXXVI/598
      contrat de mariage; Thiboust, François-Joachim; Campion, Renée-Hyacinthe; avocat au parlement (Ancien Régime)
  - Minutes. 1787, juillet - 1787, septembre, juillet 1787 - septembre 1787; MC/ET/XXXVI/599
    - Contrat de mariage entre Louis François Armand THOMAS de MAHON demeurant rue de Beauvais (petit hôtel de Beauvais), paroisse Saint-Germain l'Auxerrois, diocèse de Paris, Conseiller du Roi, rapporteur au Point d'Honneur et Jeanne Grollie, demeurant rue Coquillière, paroisse de Saint-Eustache, diocèse de Paris., 7 août 1787; MC/ET/XXXVI/599
      contrat de mariage; Beauvais (rue de); Beauvais (hôtel de); Coquillière (rue); Thomas de Mahon, Louis-François-Armand; Grollie, Jeanne
    - Contrat de mariage entre Chrisostome CANTREL demeurant rue de l'Oursine faubourg Saint-Marcel, paroisse Saint-Médard, diocèse de Paris, Marchand de vin et Marie Jeanne Charon, demeurant Basse porte Saint-Denis, paroisse de Saint-Laurent, diocèse de Paris., 22 septembre 1787; MC/ET/XXXVI/599
      contrat de mariage; Saint-Marcel (faubourg); Cantrel, Chrisostome; Charon, Marie-Jeanne; commerçant
  - Minutes. 1787, octobre - 1787, décembre, octobre 1787 - décembre 1787; MC/ET/XXXVI/600
    - Contrat de mariage entre Joseph MAGNENAN demeurant rue basse Saint-Honoré, paroisse La Madelaine en la Ville l'Evêque, diocèse de Paris, Garçon charron et Marie Madelaine Hayi, demeurant rue du Faubourg Saint-Denis, paroisse de Saint-Laurent, diocèse de Paris., 29 octobre 1787; MC/ET/XXXVI/600
      contrat de mariage; Faubourg-Saint-Denis (rue du); Magnenan, Joseph; Hayi, Marie-Madelaine; charron
    - Contrat de mariage entre Jean Ignace HENRY demeurant rue Saint-Denis, paroisse Saint-Germain l'Auxerrois, diocèse de Paris, Bourgeois de Paris et Sophie Emmanuelle Chervain, demeurant rue du Houssaye Chaussée d'Antin, paroisse de Saint-Eustache, diocèse de Paris., 7 novembre 1787; MC/ET/XXXVI/600
      contrat de mariage; Saint-Denis (rue); Saint-Germain-l'Auxerrois (paroisse); Chaussée-d'Antin (rue de la); Henry, Jean-Ignace; Chervain, Sophie-Emmanuelle
  - Minutes. 1788, janvier - 1788, mars, janvier 1788 - mars 1788; MC/ET/XXXVI/601
  - Minutes. 1788, avril - 1788, juin, avril 1788 - juin 1788; MC/ET/XXXVI/602
  - Minutes. 1788, juillet - 1788, septembre, juillet 1788 - septembre 1788; MC/ET/XXXVI/603
    - Inventaire après décès de Louis François Armand de Vignerot Duplessis, duc et maréchal de Richelieu, hôtel de Richelieu, avenue de Saint-Cloud, à Versailles., 6 septembre 1788; MC/ET/XXXVI/603
      Base Généanot des actes contenant des renseignements d'état civil, 1780-1790 par l'association La France généalogique, 2004-2012 (base de données migrée: voir contexte dans le Plan d’orientation général - Notaires de Paris, guides thématiques du Minutier).
      Date de création de la notice: 2008
      inventaire après décès; Versailles (Yvelines); Richelieu, Louis-François-Armand Duplessis (duc de Richelieu et Fronsac, maréchal de France); officier général
  - Minutes. 1788, octobre - 1788, décembre, octobre 1788 - décembre 1788; MC/ET/XXXVI/604
  - Minutes. 1789, janvier - 1789, mars, janvier 1789 - mars 1789; MC/ET/XXXVI/605
    - Inventaire des biens de Charlotte de Floissac, épouse de Jean-Baptiste Anne Malartic, chevalier conseiller du roi en ses conseils, maître des requêtes ordinaire de son hôtel, demeurant rue Sainte-Anne, paroisse Saint-Roch, fait à la requête de ce dernier (bibliothèque)., 13 février 1789; MC/ET/XXXVI/605
      Fichier dit 'général' XVIIe-XVIIIe siècles, par le personnel du Minutier, 1954-1999 ( fichier papier entièrement dématérialisé; voir contexte dans le Plan d’orientation général - Notaires de Paris, guides thématiques du Minutier).
      Date de révision: 2011-2012, 2017 (Marie-Françoise Limon-Bonnet)
      Date de création de la notice: 2010
      inventaire; Malartic, Jean-Baptiste Anne
  - Minutes. 1789, avril - 1789, juin, avril 1789 - juin 1789; MC/ET/XXXVI/606
  - Minutes. 1789, juillet - 1789, décembre, juillet 1789 - décembre 1789; MC/ET/XXXVI/607
    - Inventaire après décès de Dominique Delacroix, entrepreneur et gestionnaire du roi aux Gobelins., 27 août 1757; MC/ET/XXXVI/607; 35
      Artisans XVIIIe siècle, par M. Rambaud et C. Grodecki, 1956-1977 ( fichier papier entièrement dématérialisé; voir contexte dans le Plan d’orientation général - Notaires de Paris, guides thématiques du Minutier).
      inventaire; Delacroix, Dominique
    - Dépôt de pièces concernant l'abbaye Saint-Pierre de Corbie., 3 juillet 1789; MC/ET/XXXVI/607
      dépôt de pièces; Corbie (Somme, abbaye de)
  - Minutes. 1790, janvier - 1790, avril, janvier 1790 - avril 1790; MC/ET/XXXVI/608
  - Minutes. 1790, mai - 1790, août, mai 1790 - août 1790; MC/ET/XXXVI/609
  - Minutes. 1790, septembre - 1790, décembre, septembre 1790 - décembre 1790; MC/ET/XXXVI/610
  - Minutes. 1791, janvier - 1791, mars, janvier 1791 - mars 1791; MC/ET/XXXVI/611
  - Minutes. 1791, avril - 1791, juin, avril 1791 - juin 1791; MC/ET/XXXVI/612
  - Minutes. 1791, juillet - 1791, septembre, juillet 1791 - septembre 1791; MC/ET/XXXVI/613
    Attention: certains actes ont été constatés manquants.
    - Contrat de mariage de Cartier fils et de damoiselle Paulmier., 14 août 1791; MC/ET/XXXVI/613
      Attention: l'original de l'acte est manquant (déficit constaté en janvier 2017).
      Mention dans le répertoire du notaire coté:
      MC/RE/XXXVI/8
      Acte signalé par le personnel du Minutier central des notaires de Paris
      Date de création de la notice: 2017 (Marie-Françoise Limon-Bonnet)
  - Minutes. 1791, octobre - 1791, décembre, octobre 1791 - décembre 1791; MC/ET/XXXVI/614
  - Minutes. 1792, janvier - 1792, mars, janvier 1792 - mars 1792; MC/ET/XXXVI/615
  - Minutes. 1792, avril - 1792, juin, avril 1792 - juin 1792; MC/ET/XXXVI/616
  - Minutes. 1792, juillet - 1792, septembre, juillet 1792 - septembre 1792; MC/ET/XXXVI/617
  - Minutes. 1792, octobre - 1792, décembre, octobre 1792 - décembre 1792; MC/ET/XXXVI/618
  - Minutes. 1793, janvier - 1793, mars, janvier 1793 - mars 1793; MC/ET/XXXVI/619
  - Minutes. 1793, avril - 1793, juin, avril 1793 - juin 1793; MC/ET/XXXVI/620
  - Minutes. 1793, juillet - 1793, septembre, juillet 1793 - septembre 1793; MC/ET/XXXVI/621
  - Minutes. 1793, octobre - 1793, décembre, octobre 1793 - décembre 1793; MC/ET/XXXVI/622
  - Minutes. an II, nivôse - an II, ventôse, nivôse an II (21 décembre 1793) - ventôse an II (20 mars 1794); MC/ET/XXXVI/623
  - Minutes. an II, germinal, germinal an II (21 mars 1794) - germinal an II (19 avril 1794); MC/ET/XXXVI/624
  - Minutes. an II, floréal - an II, prairial, floréal an II (20 avril 1794) - prairial an II (18 juin 1794); MC/ET/XXXVI/625
  - Minutes. an II, thermidor - an II, fructidor, thermidor an II (19 juillet 1794) - fructidor an II (20 septembre 1794); MC/ET/XXXVI/626
    Manque(s) constaté(s) dans cet article:
    Le mois de messidor an II manque.
  - Minutes. an III, vendémiaire - an III, frimaire, vendémiaire an III (22 septembre 1794) - frimaire an III (20 décembre 1794); MC/ET/XXXVI/627
  - Minutes. an III, nivôse - an III, ventôse, nivôse an III (21 décembre 1794) - ventôse an III (20 mars 1795); MC/ET/XXXVI/628
  - Minutes. an III, germinal - an III, prairial, germinal an III (21 mars 1795) - prairial an III (18 juin 1795); MC/ET/XXXVI/629
  - Minutes. an III, messidor - an III, fructidor, messidor an III (19 juin 1795) - fructidor an III (20 septembre 1795); MC/ET/XXXVI/630
  - Minutes. an IV, vendémiaire - an IV, nivôse, vendémiaire an IV (23 septembre 1795) - nivôse an IV (20 janvier 1796); MC/ET/XXXVI/631
  - Minutes. an IV, pluviose - an IV, fructidor, pluviose an IV (21 janvier 1796) - fructidor an IV (20 septembre 1796); MC/ET/XXXVI/632
  - Minutes. an V, vendémiaire - an V, ventôse, vendémiaire an V - ventôse an V (22 septembre 1796 - 20 mars 1797); MC/ET/XXXVI/633
  - Minutes. an V, germinal - an V, fructidor, germinal an V (21 mars 1797) - fructidor an V (20 septembre 1797); MC/ET/XXXVI/634
  - Minutes. an VI, vendémiaire - an VI, ventôse, vendémiaire an VI (22 septembre 1797) - ventôse an VI (20 mars 1798); MC/ET/XXXVI/635
  - Minutes. an VI, germinal - an VI, fructidor, germinal an VI (21 mars 1798) - fructidor an VI (20 septembre 1798); MC/ET/XXXVI/636
    Attention: acte(s) coté(s) en Réserve
    - Contrat de mariage entre Marie Antoine Chamant La Valette, militaire de carrière, demeurant au 5 rue Jacob, fils d'Antoine Rémy La Valette, et de Marie Claude Blanchin, et Émilie Louise Beauharnais, fille de défunt François Beauharnais, et de Marie Françoise Beauharnais, épouse en secondes noces de Charles Guillaume Cassaing., 2 floréal an VI (21 avril 1798); MC/RS//1556
      Informations complémentaires:
      Signature de Napoléon Bonaparte (1769-1821)
      Cote originelle du document:
      MC/ET/XXXVI/636
      Informations concernant le classement et la cotation du document:
      Acte coté en Réserve.
      Date de création de la notice: 2013 (M. Durand)
      La Valette, Marie Antoine Chamant; La Valette, Antoine Rémy; Blanchin, Marie Claude; Beauharnais, Emilie Louise; Beauharnais, François; Beauharnais, Marie Françoise; Cassaing, Charles Guillaume; Jacob (rue); contrat de mariage
  - Minutes. an VII, vendémiaire - an VII, ventôse, vendémiaire an VII (22 septembre 1798) - ventôse an VII (20 mars 1799); MC/ET/XXXVI/637
  - Minutes. an VII, germinal - an VII, fructidor, germinal an VII (21 mars 1799) - fructidor an VII (20 septembre 1799); MC/ET/XXXVI/638
  - Minutes. an VIII, vendémiaire - an VIII, fructidor, vendémiaire an VIII (23 septembre 1799) - fructidor an VIII (21 septembre 1800); MC/ET/XXXVI/639
  - Minutes. an IX, vendémiaire - an IX, ventôse, vendémiaire an IX (23 septembre 1800) - ventôse an IX (21 mars 1801); MC/ET/XXXVI/640
  - Minutes. an IX, germinal - an IX, fructidor, germinal an IX (22 mars 1801) - fructidor an IX (21 septembre 1801); MC/ET/XXXVI/641
  - Minutes. an X, vendémiaire - an X, ventôse, vendémiaire an X (23 septembre 1801) - ventôse an X (19 mars 1802); MC/ET/XXXVI/642
  - Minutes. an X, germinal - an X, fructidor, germinal an X (20 mars 1802) - fructidor an X (21 septembre 1802); MC/ET/XXXVI/643
    - Bail par Marie Gertrude Preuss-Desormeaux, demeurant rue de Lille, n°540, à Anne Louise-Germaine Necker de Staël-Holstein, dite madame de Staël, femme de lettres, épouse séparée de biens d'Eric-Magnus, baron de Staël-Holstein, demeurant rue de Grenelle, n°103, d'un appartement au rez-de-chaussée de la maison où elle habite, rue de Lille, moyennant 2000 francs de loyer annuel., 25 germinal an X (15 avril 1802); MC/ET/XXXVI/643
      Fichier dit 'général' XIXe siècle (1147 actes), par Claire Béchu et Guillaume Nahon, 1988-1999. (fichier papier entièrement dématérialisé; voir contexte dans le Plan d’orientation général - Notaires de Paris, guides thématiques du Minutier).
      bail; Lille (rue de); Grenelle (rue de); Necker de Staël-Holstein, Anne-Louise-Germaine dite Madame de Staël; Staël-Holstein, Eric-Magnus de; Preuss-Desormeaux, Marie-Gertrude
  - Minutes. an XI, vendémiaire - an XI, ventôse, vendémiaire an XI (23 septembre 1802) - ventôse an XI (21 mars 1803); MC/ET/XXXVI/644
  - Minutes. an XI, germinal - an XI, fructidor, germinal an XI (22 mars 1803) - fructidor an XI (21 septembre 1803); MC/ET/XXXVI/645
  - Minutes. an XII, vendémiaire - an XII, ventôse, vendémiaire an XII (24 septembre 1803) - ventôse an XII (21 mars 1804); MC/ET/XXXVI/646
  - Minutes. an XII, germinal - an XII, prairial, germinal an XII (22 mars 1804) - prairial an XII (19 juin 1804); MC/ET/XXXVI/647
  - Minutes. an XII, messidor - an XII, fructidor, messidor an XII (20 juin 1804) - fructidor an XII (21 septembre 1804); MC/ET/XXXVI/648
  - Minutes. an XIII, vendémiaire - an XIII, nivôse, vendémiaire an XIII (23 septembre 1804) - nivôse an XIII (20 janvier 1805); MC/ET/XXXVI/649
  - Minutes. an XIII, pluviose - an XIII, germinal, pluviose an XIII (21 janvier 1805) - germinal an XIII (20 avril 1805); MC/ET/XXXVI/650
  - Minutes. an XIII, floréal - an XIII, fructidor, floréal an XIII (21 avril 1805) - fructidor an XIII (21 septembre 1805); MC/ET/XXXVI/651
  - Minutes. an XIV, vendémiaire - an XIV, nivôse, vendémiaire an XIV (23 septembre 1805) - 9 nivôse an XIV (30 décembre 1805); MC/ET/XXXVI/652
  - Minutes. 1806, janvier - 1806, juin, janvier 1806 - juin 1806; MC/ET/XXXVI/653
  - Minutes. 1806, juillet - 1806, décembre, juillet 1806 - décembre 1806; MC/ET/XXXVI/654
  - Minutes. 1807, janvier - 1807, 27 juin, janvier 1807 - 27 juin 1807; MC/ET/XXXVI/655
- Répertoire(s) de Denis Charles BONNOMET, 21 juillet 1781 - 6 janvier 1813; MC/RE/XXXVI/7 - MC/RE/XXXVI/9
  - Répertoire. 1781, 21 juillet - 1791, 31 janvier, 21 juillet 1781 - 31 janvier 1791; MC/RE/XXXVI/7
    Informations concernant le classement et la cotation: